臺灣板橋地方法院刑事判決　　　　　　　　　　　　九十一年度交易字第二四六號
　　公　訴　人　臺灣板橋地方法院檢察署檢察官
　　被　　　告　丙○○　女　三.
　　選任辯護人　林禮模律師
　　被　　　告　乙○原名王鈴.
　　　　　　　　丁○○原名邱.
　　　　　　　　庚○○　男　三.
　　　　　　　　己○○　男　三.
右列被告因過失傷害等案件，經檢察官提起公訴（九十一年度調偵字第一四八號），
本院判決如左：
    主  文
丙○○因過失傷害人，處拘役參拾日，如易科罰金，以參佰元折算壹日。
乙○、丁○○、庚○○、己○○共同損壞他人之車輛（車號Ｄ七－六○五三號）之前
擋風玻璃、車燈、車身，足以生損害於他人，均科罰金參仟元，如易服勞役，均以參
佰元折算壹日。
乙○、丁○○、庚○○、己○○被訴恐嚇部分，均無罪。
    事  實
一、丙○○任職於臺北縣板橋市金龍保全公司客戶服務部，擔任協理工作。於民國（
    下同）八十九年八月三十一日晚間十一時三十五分左右，應位於臺北縣板橋市○○路一五二號「源發機車行」負責人甲○○之約，與金龍保全公司之其他員工同
    至該機車行洽談保全契約到期之事宜。惟其抵達該機車行，見華辰保全公司擔任
    總經理特別助理之己○○、員工丁○○（原名邱志崙）等人與甲○○商談保全簽
    約之事，友人乙○（原名王鈴霖）、庚○○在機車行外等候。而丙○○因甲○○
    欲更換為華辰保全公司，而與己○○等人於機車行內發生不快，行至門外駕駛自
    有車號Ｄ七－六○五三號自用小客車，欲倒車離去時，應注意依道路交通安全規
    則第一百十條之規定，倒車時應顯示倒車燈光或手勢後，謹慎緩慢後倒，並應注
    意其他車輛及行人，竟疏於注意，急速倒車，不慎撞擊立於車後之乙○、丁○○
    ，致使乙○受有右膝七×四公分擦傷、丁○○受有左膝七×八公分之擦傷、挫傷
    之普通傷害。丙○○肇事後，未即時下車處理，乙○、丁○○、庚○○及己○○
    因此萌生毀損之故意，並基於犯意聯絡，持現場之石塊及不詳物品，敲打丙○○
    所駕車號Ｄ七－六○五三號自用小客車外部，致使該車前擋風玻璃、車燈破裂、
    車身鋼板凹陷，足以生損害於丙○○。
二、案經丙○○、乙○、丁○○訴由臺北縣政府警察局板橋分局報請臺灣板橋地方法
    院檢察署檢察官偵查起訴。
    理  由
壹、有罪部分：
一、得心證之理由：
（一）、被告丙○○過失傷害部分：
    １、認定被告丙○○犯罪之積極證據：
    （１）、被告丙○○自承：「我是於八十九年八月三十一日二十三時三十五分左
            右，於信義路一五二號（源發機車行）前，當時我接到公司（金龍保全
            公司）告知本公司客戶甲○○遭華辰保全公司人員打擾，因我為公司客
            服部門，即前往該址，．．．我當時．．．即進入車內Ｄ七－六○五三
            內，將車門反鎖，．．．我在車內即發動車子逃離現場．．．」（詳參
            臺灣板橋地方法院檢察署九十年度偵字第五七六九號卷第十三頁八十九
            年九月一日警訊筆錄）；「我人在車內，．．．我才開始倒車．．．」
            （詳參臺灣板橋地方法院檢察署九十年度調偵字第一四八號卷第十五頁
            九十年十月二十四日訊問筆錄）；「．．．，我就倒車離開，．．．」
            （詳參本院九十一年六月十九日訊問筆錄）。是被告丙○○供稱曾駕駛
            自用小客車至源發機車行，並於離去時倒車。
    （２）、告訴人丁○○指訴：「我是於八十九年八月三十一日二十三時至二十四
            時間於板橋市○○路一五二號（源發機車行）前遭女子丙○○駕他之自
            小客車撞傷我左側膝蓋（左腳）有驗傷單提供．．．當我們至現場，．
            ．．而我與王鈴霖、庚○○於一臺黑色裕隆車正後方。不知何時，我發
            現丙○○已坐在該車內，發動車子倒車（未鳴喇叭）。而且直接撞到我
            及王鈴霖之腳部（膝蓋），．．．」（詳參臺灣板橋地方法院檢察署九
            十年度偵字第五七六九號卷第十六頁、第十七頁八十九年九月十三日警
            訊筆錄）；「當我和王鈴霖站在巷口聊天，丙○○倒車撞到我之後，又
            先往前開，然後又加速倒車．．．」（詳參臺灣板橋地方法院檢察署九
            十年度調偵字第一四八號卷第十六頁九十年十月二十四日訊問筆錄）；
            告訴人王鈴霖亦指稱：「．．．我看見呂姓小姐（從事金龍保全）從機
            車行門口出來，我見她即速上車（她所有的），後她（呂）車子倒車，
            但因該車將要撞及我們，而我用右手示意在她車子後車廂輕敲數下，欲
            告知她車後有人，但未減速，又繼續倒車而撞及我右腳近膝蓋，而身邊
            邱志崙（即丁○○）也受撞及左膝蓋．．．，（詳參臺灣板橋地方法院
            檢察署九十年度偵字第五七六九號卷第二十一頁、第二十二頁八十九年
            九月二日警訊筆錄）；「被告丙○○倒車時撞傷的，當時我站在他車的
            右後方，當初我和邱志崙是站在巷口聊天，就被她倒車撞到我」（詳參
            臺灣板橋地方法院檢察署九十年度調偵字第一四八號卷第十六頁九十年
            十月二十四日訊問筆錄）；「．．．他上車的時候我和丁○○正在巷口
            喝飲料，後來呂小姐倒車，我們人在後面有拍打他的車子，但是他還是
            加速衝撞我們，．．．」（詳參本院九十一年六月十九日訊問筆錄）。
            是告訴人丁○○與乙○均多次指證遭被告丙○○撞傷膝部，先後所述，
            互核相符。
    （３）、現場目擊證人即被告己○○證稱：「．．．談完後，丙○○乃先行離開
            至店外，而我稍後才與客戶王先生走至店門口聊天，期間發現丙○○駕
            自用車（黑，裕隆車）倒車撞到人．．．為王鈴霖、邱志崙兩人，而公
            司被撞之兩名同仁叫他停車，他未停下，繼續衝撞，而撞及她們自己之
            保全公司車．．．．」（詳參臺灣板橋地方法院檢察署九十年度偵字第
            五七六九號卷第二十六頁、第二十七頁八十九年九月五日警訊筆錄）；
            「．．．呂小姐一上車就聽到有人說後面有人，就看到呂小姐開車衝撞
            ，我也差點被他撞到，．．．，我有看到呂小姐衝撞到王鈴霖及丁○○
            ，大家都在閃這部車．．．」（詳參本院九十一年六月十九日訊問筆錄
            ）；共同被告庚○○亦證言：「．．．不久看見丙○○．．．隨即自源
            發機車行出來，上車後，發動車子倒車，就撞及邱、王兩人。後我們叫
            呂停車，但他未下車察看，．．．」（詳參臺灣板橋地方法院檢察署九
            十年度偵字第五七六九號卷第三十一頁八十九年九月五日警訊筆錄）。
            目擊證人即共同被告己○○、庚○○亦證言被告丙○○倒車時撞及告訴
            人乙○及丁○○，所證內容相符。
    （４）、目擊證人甲○○證述：「．．．是的，八十九年八月三十一日之前我們
            是請金龍保全，八十九年八月三十一日我們和金龍的合約已經到期了，
            八十九年八月三十一日晚上金龍保全和華辰保全公司，兩家都是我通知
            他們來的，因為我打算跟金龍解除掉換華辰的公司，當晚華辰派特別助
            理，金龍派了協理過來，他們還各帶了外務員，當時我的店裡已經休息
            ，當時在店裡面談的時候金龍有協理及外務員各一人，華辰的特助和外
            務員各一人，店外面有多少人我就不清楚，在裡面談的時候就雙方不愉
            快，但是沒有打起來，我看到金龍的協理要離開，要開車子走的時候，
            不小心動到華辰的人員，他開得很快，開車倒車的時候不注意碰到華辰
            的人，華辰的人就用手拍打他的車子，後來協理也不下車就一直開，他
            的油門加得很快，．．．」、「我看到車子的後半段，我在店裡面有看
            到保險桿有碰到別人的身體，．．．」（詳參本院九十一年八月六日訊
            問筆錄）。是證人甲○○亦證稱目睹被告丙○○倒車時撞到華辰保全公
            司人員。
    （５）、告訴人乙○因本件車禍，受有右膝七×四公分擦傷；告訴人丁○○因本
            件車禍，而受有左膝七×八公分之擦傷、挫傷，分別有臺北縣立板橋醫
            院於八十九年九月一日出具之驗傷診斷書各一件附卷可稽，足認告訴人
            乙○、丁○○確受有傷害。
    （６）、依道路交通安全規則第一百十條之規定，倒車時應顯示倒車燈光或手勢
            後，謹慎緩慢後倒，並應注意其他車輛及行人，此為被告丙○○倒車時
    應注意之事項。而現場為巷道，有共同被告己○○繪製之現場圖及現場
            照片四幀附卷可參。告訴人乙○、丁○○均為成年男性，倘被告丙○○
            倒車時稍加查看，即無不知告訴人乙○、丁○○立於車後之情形，竟疏
            於注意，貿然倒車急行，致使告訴人乙○、丁○○受有傷害。是其過失
            行為，與告訴人乙○、丁○○受傷之間，有相當因果關係。事證明確，
            被告丙○○犯行洵堪認定。
　　２、被告丙○○所辯不足採之理由：
    （１）、被告丙○○辯稱：渠未用車輛撞及告訴人乙○、丁○○二人，他們可能
            自己打到自己而成傷云云（詳參臺灣板橋地方法院檢察署九十年度偵字
            第五七六九號卷第十四頁九十年一月十八日警訊筆錄、臺灣板橋地方法
            院檢察署九十年度調偵字第一四八號卷第十六頁九十年十月二十四日訊
            問筆錄、本院九十一年六月九日訊問筆錄、九十一年十月一日審判筆錄
            ）。
    （２）、被告丙○○倒車不慎撞擊告訴人乙○、丁○○成傷，已有前開理由欄壹
            、一（一）１所述，被告丙○○空言否認，復未能提出證據供本院調查
            以實其說，其所辯顯係畏罪卸責之詞，不足採信。
（二）、被告乙○、丁○○、庚○○、己○○毀損部分：
    １、認定被告乙○、丁○○、庚○○、己○○犯罪之積極證據：
    （１）、告訴人丙○○指訴：「．．．而他們即持上述鐵、棒敲擊我車子擋風玻
            璃（前）、右前葉葉板凹陷、．．．、前後燈受損，．．．」；「是在
            庭的被告四人中有一個說『要給你死』，並拿預藏的木棍敲打我車的引
            擎蓋右邊，車側的車門及擋風玻璃．．．」；且於本院訊問時指稱：「
            ．．．我印象中當時有七、八個人，我當時一上車他們就敲打我的車子
            ，．．．其他是被告王鈴霖等四人他們打出來的，．．．」（詳參臺灣
            板橋地方法院檢察署九十年度偵字第五七六九號卷第十二頁、第十三頁
            八十九年九月一日警訊筆錄、臺灣板橋地方法院檢察署九十年度調偵字
            第一四八號卷第十五頁九十年十月二十四日訊問筆錄、本院九十一年六
            月十九日訊問筆錄）。是告訴人丙○○多次指訴遭被告乙○、丁○○、
            庚○○、己○○損壞車輛。參諸被告乙○、丁○○、庚○○、己○○亦
            未否認拍打告訴人丙○○之上揭汽車，足認告訴人丙○○指訴遭被告王
            騰等四人損壞車輛應屬可採。
    （２）、現場目擊證人甲○○證言：「．．．我只看華辰保全公司人員用手腳踢
            打她的車子」、「．．．如是相片裡的樣子，在我公司前並沒有這樣嚴
            重」（詳參臺灣板橋地方法院檢察署九十年度偵字第五七六九號卷第六
            頁九十年二月二十日警訊筆錄）；「．．．，我有看到人拿路邊撿的石
            塊，往協理的車子丟，他的車子擋風玻璃有破掉，沒有看到有人拿棍棒
            敲打，只有看到有人撿地上的瓶罐丟，那些人我不認識，沒有看到保全
            員使用的工具，．．．」（詳參本院九十一年八月六日訊問筆錄）。是
            證人甲○○證言確有華辰保全公司人員踢打、丟擲物品而損壞告訴人呂
            惠琴所有上開車輛之情事，核與告訴人丙○○指訴遭被告乙○等人損壞
            車輛一情相符，堪予採信。
    （３）、有告訴人丙○○所提出之車損照片四幀，車輛之前擋風玻璃、車燈破裂
            、車身鋼板凹陷，且前擋風玻璃照片中，呈環狀裂痕，並留有紅色碎屑
            於玻璃及雨刷中，衡情應是紅色磚頭重擊所致；而車身鋼板凹陷及車燈
            破裂，均可以堅硬、質重之物品敲打造成。以事發現場為源發機車行門
            口，現場應有符合質堅物重條件之物品，如石塊、金屬罐等物，可作為
            損壞上揭車輛之工具。
    （４）、雖告訴人丙○○指訴遭被告乙○、丁○○、庚○○、己○○持棍棒敲損
            車輛云云，惟現場並未扣得棍棒等物品，且與證人甲○○所述：未見有
            人持棍棒敲擊車輛一詞相悖。是告訴人丙○○此部分之指證，應非可採
            。但被告乙○、丁○○、庚○○、己○○損壞告訴人丙○○前揭車輛一
            情，有前開告訴人丙○○指訴、證人甲○○證詞及車輛照片可佐，事證
            明確，被告乙○、丁○○、庚○○及己○○之犯行洵堪認定。
    ２、被告乙○、丁○○、庚○○、己○○所辯不足採之理由：
    （１）、被告乙○、丁○○、庚○○、己○○固坦承有拍打告訴人丙○○之車輛
            ，惟矢口否認有何損壞之犯行，均辯稱：係因告訴人丙○○倒車不慎，
            撞傷被告乙○、丁○○，拒不下車，才拍打車輛云云。
    （２）、被告丁○○、己○○為華辰保全公司人員，與任職於金龍保全公司之告
            訴人丙○○因爭取客戶甲○○而發生不快，並有被告乙○、丁○○被告
            訴人丙○○撞傷，已如前述，在告訴人丙○○未下車處理之情形，心生
            不滿，而損壞車輛，亦與常情無悖。況且被告乙○、丁○○、庚○○及
            己○○所辯，與前開積極證據有違，未可採信。事證明確，被告乙○、
            丁○○、庚○○、己○○犯行明確，應依法論科。
二、按被告丙○○倒車疏於注意而撞擊告訴人乙○、丁○○成傷，核其所為，係犯刑
    法第二百八十四條第一項前段之過失傷害罪。其一過失行為，同時造成告訴人乙○、丁○○二人受傷，為一行為觸犯數罪名相同之想像競合犯，應從一過失傷害
    罪處斷。而被告乙○、丁○○、庚○○、己○○損壞告訴人丙○○車輛之前擋風
    玻璃、車燈及車身鋼板，核其等所為，均係犯刑法第三百五十四條之毀損罪。其
    四人對上揭毀損犯行，有犯意之聯絡及行為之分擔，為共同正犯。爰分別審酌被
    告丙○○、乙○、丁○○、庚○○、己○○之素行、品行、犯罪過程、對告訴人
    乙○、丁○○造成傷害程度、告訴人丙○○所有車輛之損壞程度及其等犯罪後未
    坦承全部犯行等一切情狀，分別量處如主文所示之刑，並就被告丙○○判處拘役
    部分諭知易科罰金之折算標準，及就被告乙○、丁○○、庚○○、己○○判處罰
    金部分，諭知易服勞役折算標準。
貳、被告乙○、丁○○、庚○○、己○○無罪部分：
（一）、公訴意旨略以：告訴人丙○○係任職於臺北縣板橋市金龍保全公司客戶服務
        部，於八十九年八月三十一日二十三時三十五分許，與金龍公司其他員工前
        往臺北縣板橋市○○路一五二號「源發機車行」洽談裝設保全設備事宜，惟
        於源發機車行，見華辰保全公司員工即被告乙○（原名王鈴霖）、丁○○（
        原名邱志崙）、庚○○及己○○等人，正與源發機車行老闆甲○○商談保全
        業務，認被告乙○等人奪生意而心生不滿，雙方當場發生爭執。被告乙○、
        丁○○、庚○○、己○○四人竟基於共同犯意，對告訴人丙○○恐嚇以：要
        打死你等語，致其心生畏懼，因認被告乙○等四人涉犯刑法第三百零五條之
        恐嚇危害安全罪云云。
（二）、按犯罪事實應依證據認定之，無證據不得推定其犯罪事實；又不能證明被告
        犯罪者，應諭知無罪之判決；刑事訴訟法第一百五十四條、第三百零一條第
        一項分別定有明文。又犯罪事實之認定，應憑真實之證據，倘證據是否真實
        尚欠明確，自難以擬制推測之方法，為其判斷之基礎；而認定犯罪事實之證
        據係指足以認定被告確有犯罪行為之積極證據而言，該項證據自須適合於被
        告犯罪事實之認定，始得採為斷罪資料，最高法院五十三年著有臺上字第六
        五六號、二十九年上字第三一０五號判例。且刑事訴訟上證明之資料，無論
        其為直接或間接證據，均須達於通常一般之人均不致有所懷疑，而得確信其
        為真實之程度，始得據為有罪之認定，若其關於被告是否犯罪之證明未能達
        此程度，而有合理懷疑之存在，致使無從形成有罪之確信，根據「罪證有疑
        ，利於被告」之證據法則，即不得遽為不利被告之認定，亦有最高法院七十
        六年度臺上字第四九八六號判例可稽。其以情況證據（即間接證據）斷罪時
        ，尤須基於該證據在直接關係上所可證明之他項情況事實，本乎推理作用足
        以確證被告有罪，方為合法，不得徒憑主觀上之推想，將一般經驗上有利被
        告之其他合理情況逕予排除，此觀諸最高法院三十二年上字第六十七號判例
        意旨亦甚彰明。且告訴人之告訴，係以使被告受刑事訴追為目的，是其陳述
        是否與事實相符，仍應調查其他證據以資審認，最高法院五十二年臺上字第
        一三○○號判例明揭此旨。
（三）、無罪之理由：
  　１、被告乙○辯稱：渠當時已在衛豐保全公司上班，並非華辰保全公司之員工，
        渠未出言恐嚇告訴人丙○○之車輛等語；被告丁○○辯稱：渠未未出言恐嚇
        ，現場有很多金龍保全公司之保全人員及保全車輛等語；被告庚○○辯稱：
        現場有很多金龍保全公司之保全車，渠未見有持棍棒等語；被告己○○亦辯
        稱：當時在源發機車行右側巷子有七部保全車，十名保全人員在場，金龍保
        全人員分別坐在源發機車行門口的機車上面交談，渠沒有見到有人恐嚇等語
        。
    ２、告訴人丙○○雖於警訊時指訴：「．．．我發現華辰保全人員之己○○．．
        ．、邱志崙．．．、庚○○．．．及其他三人共七人在場，．．．故在場七
        人分持鋁質鐵棒、鐵棍，先以恐嚇我說『要打死我』，．．．」（詳參臺灣
        板橋地方法院檢察署九十年度偵字第五七六九號卷第十二頁、第十三頁八十
        九年九月一日警訊筆錄）；其於檢察官訊問時即改稱：「是在庭的被告四人
        中．．．，並拿．．．敲打我車的引擎蓋右邊，車側的車門及擋風玻璃．．
        ．」（詳參臺灣板橋地方法院檢察署九十年度調偵字第一四八號卷第十五頁
        九十年十月二十四日訊問筆錄）；且於本院訊問時指稱：「．．．我印象中
        當時有七、八個人，我當時一上車他們就敲打我的車子，．．．其他是被告
        王鈴霖等四人他們打出來的，．．．」（詳參本院九十一年六月十九日訊問
        筆錄）。公訴人亦據此認定被告乙○、丁○○、庚○○及己○○有恐嚇犯行
        。惟告訴人丙○○自承：「（他們敲打你車時你人在何處？）我人在車內，
        ．．．」、「（被告等說要給你死時，你人在何處？）他們說這些話時，我
        人是在車上，．．．」（詳參臺灣板橋地方法院檢察署九十年度調偵字第一
        四八號卷第十五頁、第十六頁九十年十月二十四日訊問筆錄）。因此，告訴
        人丙○○是否能清楚聽聞被告乙○、丁○○、庚○○及己○○出言恐嚇「要
        給你死」，已非無疑。
    ３、現場尚有其他金龍保全公司人員及車輛：
    （１）、目擊證人甲○○證言：「．．．金龍的外務員是騎摩托車，當時協理要
            離開的時候，我的店門口有看到三、四台金龍保全的車，有壹台華辰的
            保全車，我有看到人拿路邊撿的石塊，往協理的車子丟，他的車子擋風
            玻璃有破掉，沒有看到有人拿棍棒敲打，只有看到有人撿地上得瓶罐丟
            ，那些人我不認識，沒有看到保全員使用的工具，金龍保全的人員很多
            他們只有在旁邊看著，在店外面沒有看到穿華辰保全制服的人，但是有
            看到可能是他們的朋友大約有三、四個人，當時我是在店裡面看的，當
            時我店裡面還有一扇門沒有關，我有聽到有人叫丙○○下車但是他不下
            車，金龍保全在還沒有發生事情的時候就到了，我只有聽到有人叫呂惠
            琴下車，沒有聽到要打死人類似的話語，當天沒有看到金龍的老闆，協
            理出車禍的地點大概距離我的店裡大約一、二百公尺，因為當時已經是
            晚上我看不太清楚，但是有聽到一聲巨大的聲音，當時我的腳有受傷所
            以沒有去看他車禍受傷的情形，．．．」、「．．．當時華辰拿東西丟
            人的時候我人已經店外，丙○○車子被打，又倒車也差點撞到我，我到
            外面的時候就看到金龍保全的車已經在外面，金龍的車子陸陸續續來，
            我出來的時候就已經有三、四台」、「丙○○是協理，己○○是特助，
            其餘三位被告沒有見過，案發當天的情形已經有點模糊不能指認其餘被
            告三人是否有到場」（詳參本院九十一年八月六日訊問筆錄）。以證人
            甲○○與被告乙○、丁○○、庚○○、己○○及告訴人丙○○現均無親
            友或業務往來關係，且為現場目擊事件發生經過之人，所證內容，應堪
            採信。
    （２）、參以曾任職於金龍保全公司保全人員之戊○○到庭證言：「．．．我有
            看到一群有圍在源發機車行的附近，．．．我有看到一臺金龍保全車在
            現場，當時這部車是停在源發機車行，．．．」、「當時我保全車上會
            有壹個三節警棍、壹支警用手電筒、巡邏卡片．．」（詳參本九十一年
            七月三日訊問筆錄）。故以證人戊○○所言，現場出現金龍保全公司車
            輛，且車輛上配有警棍、手電筒等物，堪供防身使用。
    （３）、因此，案發現場停放金龍保全公司車輛、配有警棍、手電筒之設備，並
            有該公司之保全人員，被告乙○、丁○○、庚○○、己○○四人，應不
            致在對方人多勢眾之情形下，貿然出言恐嚇；況且證人甲○○處於事發
            現場，亦未聽聞有恐嚇告訴人丙○○之言詞。縱使證人戊○○曾經遭不
            詳人毆傷，猶不得據此推認被告乙○、丁○○、庚○○、己○○四人有
            恐嚇犯行。
    ４、綜上所述，告訴人丙○○指訴遭被告乙○等四人恐嚇一詞，已有瑕疵；復有
        證人甲○○、戊○○證稱：現場尚有金龍保全公司車輛及人員，及證人甲○○未聽聞恐嚇言詞等情，足認被告乙○、丁○○、庚○○、己○○應無恐嚇
        犯行。此外，復查無其他積極證據足認被告乙○、丁○○、庚○○、己○○
        有何公訴人起訴之恐嚇犯行，既不能證明被告乙○、丁○○、庚○○、己○○等四人犯恐嚇罪，自應為其四人無罪之諭知。
據上論斷，應依刑事訴訟法第二百九十九條第一項前段、第三百零一條第一項，刑法
第二十八條、第二百八十四條第一項前段、第三百五十四條、第五十五條、第四十一
條第一項前段、第四十二條第二項，罰金罰鍰提高標準條例第一條前段、第二條，判
決如主文。
本案經檢察官孫治平到庭執行職務
中　　華　　民　　國　　　九十一　　　年　　　十　　　月　　十五　　　日
                                      臺灣板橋地方法院刑事第二庭
                                          法　官  高　　玉　　舜
右正本證明與原本無異。
如不服本判決，應於判決送達後十日內，向本院提出上訴狀。
                                          書記官  田　　世　　杰
中　　華　　民　　國　　　九十一　　　年　　　十　　　月　　十六　　　日
附錄本案論罪科刑法條全文：
中華民國刑法第二百八十四條 (過失傷害罪)
因過失傷害人者，處六月以下有期徒刑、拘役或五百元以下罰金，致重傷者，處一年
以下有期徒刑、拘役或五百元以下罰金。
從事業務之人，因業務上之過失傷害人者，處一年以下有期徒刑、拘役或一千元以下
罰金，致重傷者，處三年以下有期徒刑、拘役或二千元以下罰金。
中華民國刑法第三百五十四條 (毀損器物罪)
毀棄、損壞前二條以外之他人之物或令致不堪用，足以生損害於公眾或他人者，處二
年以下有期徒刑、拘役或五百元以下罰金。
